【裁判字號】    89,易,2297
【裁判日期】    891107
【裁判案由】    詐欺
【裁判全文】
臺灣臺南地方法院刑事判決                        八十九年度易字第二二九七號
    公  訴  人  臺灣台南地方法院檢察署檢察官
    被      告  甲○○
右列被告因詐欺案件，經檢察官提起公訴（八十九年度偵緝字第五五九號），本院判
決如左：
    主  文
甲○○意圖為自己不法之所有，以詐術使人將本人之物交付，累犯，處有期徒刑參月
。
    事  實
一、甲○○有恐嚇、詐欺、竊盜、偽造有價證券、傷害及妨害自由等前科，最近一次
    因偽造有價證券罪，於民國（下同）八十四年七月十三日，經本院判處有期徒刑
    三年十月確定，並於八十八年二月十九日執行完畢。詎其猶不知悔改，意圖為自
    己不法之所有，竟於八十九年四月十二日，趁其獄中室友乙○○仍因毒品案件在
    觀察、勒戒期間，至乙○○位在台南市精忠三村六九０號住處，向乙○○之父熊
    仁林佯稱要幫乙○○請律師錢不夠，及乙○○於獄中須支付伙食費為由，使熊仁
    林陷於錯誤，而於同年四月十三日分三次共交付新台幣（下同）九千六百元予甲
    ○○。甲○○於取得款項後，即逃逸無蹤，經熊仁林詢之乙○○後發現並無其事
    ，熊仁林至此始知受騙。
二、案經乙○○訴由台灣台南地方法院檢察署檢察官偵查起訴。
    理  由
一、訊據被告甲○○固坦承有於右揭時、地向熊仁林取得九千六百元，惟否認有何詐
    欺犯行，辯稱：錢是向熊仁林借的，有說過要幫告訴人乙○○請律師，但沒說要
    交伙食費，該筆費用伊會還熊仁林，但因工作不順，才無力償還云云。惟查，右
    開犯罪事實業據告訴人乙○○及被害人熊仁林於偵查中指訴甚詳，被告亦不否認
    曾向熊仁林取得九千六百元，又被告雖辯稱其確有向台南市體育館附近一位林姓
    律師問價，因需費過高無力聘請遂作罷，然若確有其事，被告亦應將款項返還予
    熊仁林，並告知無力聘請律師之事，其竟避不見面，足見被告辯稱會還錢云云係
    卸責之詞，不足採信，事證明確，被告犯行，堪予認定。
二、核被告甲○○意圖為自己不法所有，以詐術使人將財物交付，所為係犯刑法第三
    百三十九條第一項之詐欺取財罪。又被告前曾因偽造有價證券罪，於八十四年七
    月十三日，經本院判處有期徒刑三年十月確定，於八十八年二月十九日執行完畢
    ，有被告全國前案紀錄表一紙在卷可稽，其於有期徒刑執行完畢後五年內再犯本
    罪，為累犯，應依法加重其刑。審酌被告犯罪之動機、目的、所造成危害、犯罪
    後態度等一切情狀，處如主文所示之刑，以資懲儆。
據上論斷，應依刑事訴訟法第二百九十九條第一項前段，刑法第三百三十九條第一項
、第四十七條，罰金罰鍰提高標準條例第一條前段，判決如主文。
中      華      民      國      八十九      年    十一  月    七        日
                              臺灣臺南地方法院刑事第一庭
                                      法  官  陳振謙
右正本證明與原本無異
如不服本判決應於送達後十日內向本院提出上訴狀
                                      書記官  陳南山
中      華      民      國      八十九      年    十一  月    七        日
附錄本案論罪科刑法條全文：
刑法第三百三十九條第一項：
意圖為自己或第三人不法之所有，以詐術使人將本人或第三人之物交付者，處五年以
下有期徒刑、拘役或科或併科一千元以下罰金。


司法院資訊處製作；財團法人民間司法改革基金會備份。
